# 关于公司成立的子公司未缴纳实收资本是否需要披露纳入合并范围？

提问人：zhanglifa 时间：2015-05-20 11:01:09
A公司 2014 年成立了一家子公司B，由于不再需要实际缴纳注册资本，因此公司账面未体现出长期股权投资。B公司没有任何经营和费用，就是一个空壳。但是在公司结构中，这个B公司是全资子公司。因此在出具 2014 年报告时，是否需要在报告附注的公司基本情况中把B公司列入到合并范围？？请各位大侠指教

回答人：chenyiwei
是否纳入合并报表范围的依据是控制，与被投资方的实收资本是否为零没有直接关系。如果A能够主导B的相关活动，且B的损益也归A享有或承担的，则A仍应将B纳入合并报表范围。